臺灣高雄地方法院刑事判決　　　　　　　95年度訴字第4496號
公　訴　人　臺灣高雄地方法院檢察署檢察官
被　　　告　甲○
上列被告因毒品危害防制條例案件，經檢察官提起公訴（95年度
毒偵字第8527號），被告為有罪之陳述，本院合議庭裁定由受命
法官以簡式審判程序審理，判決如下：
    主    文
甲○施用第一級毒品，累犯，處有期徒刑壹年。扣案之注射針筒
壹支，沒收銷燬之。
    事    實
一、甲○前因施用毒品案件，經本院以89年度毒聲字第1227號、
    第1779號、第5469號裁定，先後送觀察、勒戒、強制戒治、
    停止戒治付保護管束，於89年7 月29日停止執行，且於90年
    3 月9 日期滿後，經臺灣高雄地方法院檢察署檢察官於民國
    90 年3月26日，以90年度戒毒偵字第393 號為不起訴處分確
    定；再因施用第一級毒品案件，經本院先後以91年度毒聲字
    第3014號、第7373號、92年度毒聲字第1930號裁定施以強制
    戒治、停止戒治付保護管束、撤銷停止戒治，仍施以強制戒
    治，而於92年12月26日執行完畢；刑事部分則經臺灣高等法
    院高雄分院以91年上訴字第1581號判決有期徒刑9 月確定；
    又因犯搶奪罪、施用第一級毒品罪，經本院分別以91年度訴
    字1643號、92年度訴字第1541號判決，各判處有期刑1 年10
    月、7 月確定，以上3 案接續執行，於92年4 月24日入監執
    行，而於95年4 月6 日縮刑假釋出監，並於95年8 月5 日縮
    刑期滿假釋未被撤銷，以已執行論。詎仍未戒除毒癮，竟基
    於施用第一級毒品海洛因之犯意，於95年9 月14日下午4 時
    許，在高雄縣鳳山市○○路329 巷34號住處，施用第一級毒
    品海洛因1 次。嗣於95年9 月15日下午3 時15分許，在高雄
    市前鎮區○○○路36巷32號旁經警查獲，並扣得注射針筒1
    支，且經其同意而採尿送驗後，結果呈嗎啡陽性反應。
二、案經高雄市政府警察局苓雅分局移送臺灣高雄地方法院檢察
    署檢察官偵查起訴。
    理    由
一、本件被告所犯係死刑、無期徒刑、最輕本刑為3 年以上有期
    徒刑以外之罪，其於準備程序中就被訴事實為有罪之陳述，
    經法官告知簡式審判程序之旨，並聽取公訴人及被告之意見
    後，本院合議庭認無不得或不宜改依簡式審判程序進行之情
    事，依刑事訴訟法第273 條之1 第1 項、第284 條之1 規定
    ，裁定本件進行簡式審判程序，合先敘明。
二、檢察官、被告於本院準備及審理程序，對於起訴書所載證據
    清單所列證據之證據能力，均表示無意見，同意作為本案之
    證據等語，且被告就其於警詢、檢察官偵訊時之陳述，表明
    實在等語（參本院卷第29、39頁）。再上揭事實，已據被告
    於警詢、檢察官偵訊及本院審理中坦承不諱，並有上開證據
    清單所列之證據在卷可資佐證。又被告為警查獲而採尿送驗
    ，經以GC／MS（氣相層析質譜儀分析法）方式檢驗後，呈嗎
    啡陽性反應，有高雄市立凱旋醫院濫用藥物尿液檢驗報告1
    紙附卷可佐。另扣案供被告施用上開毒品之注射針筒1 支，
    經送檢驗結果，亦呈毒品海洛因之陽性反應，有高雄醫學大
    學附設醫院檢驗報告1 紙附卷足憑，足見，被告上開自白，
    核與卷內積極事證相符，洵堪採為認定事實之證據。是被告
    應有在上揭時間施用第一級毒品海洛因之行為甚明。
三、按犯毒品危害防制條例第10條施用第1 、2 級毒品之罪者，
    檢察官應先將被告送勒戒處所觀察、勒戒，經觀察、勒戒後
    ，認無繼續施用毒品之傾向者，應即釋放，並為不起訴之處
    分，認有繼續施用毒品之傾向者，應聲請法院裁定令入戒治
    處所強制戒治。又觀察、勒戒或強制戒治執行完畢釋放後，
    5 年內再犯第10條之施用毒品罪者，檢察官應依法追訴，毒
    品危害防制條例第20條、第23條規定甚明。本件被告前因施
    用毒品案件，經本院裁定先後送觀察、勒戒、強制戒治、停
    止戒治付保護管束，於90年3 月9 日期滿，經檢察官為不起
    訴處分確定後，復因施用毒品海洛因案件，經本院先後裁定
    施以強制戒治、停止戒治付保護管束、撤銷停止戒治，仍施
    以強制戒治，並於92年12月26日執行完畢，有台灣高等法院
    被告前案紀錄表1 件在卷可稽，其於強制戒治執行完畢後，
    5 年以內再犯本件施用毒品案件，自應依前述規定予以論罪
    科刑。
四、次按海洛因，為毒品危害防制條例第2 條第2 項第1 款依其
    成癮性、濫用性及對社會危害性所分級管制之第一級毒品。
    核被告所為，係犯毒品危害防制條例第10條第1 項之施用第
    一級毒品罪。被告持有第一級毒品海洛因進而施用，其持有
    之低度行為應為施用之高度行為所吸收，不另論罪。本件被
    告前因施用毒品海洛因案件，分別經本院判處有期徒刑9 月
    、7 月確定，再因犯搶奪罪，經本院判處有期刑1 年10月確
    定，3 案接續執行，於95年4 月6 日縮刑假釋出監，並於95
    年8 月5 日縮刑期滿假釋未被撤銷，以已執行論後，於5年
    以內再故意犯本件有期徒刑以上之罪，為累犯，依刑法第47
    條第1 項規定，應予加重其刑。爰審酌被告前因多次施用毒
    品案件，經送觀察、勒戒、強制戒治、判刑執行後，仍不愛
    惜機會戒除毒癮，一再施用毒品，顯見被告戒毒意志不堅，
    不知悔改，惟念及被告犯後坦承犯行，而施用毒品係戕害自
    身身體健康，並未危及他人，犯後態度尚可等一切情狀，量
    處如主文所示之刑，以資懲儆。扣案之注射針筒1 支，既經
    檢驗結果殘留毒品海洛因之成分，依毒品危害防制條例第18
    條第1 項前段規定，併宣告沒收銷燬之，附此敘明。
五、據上論斷，應依刑事訴訟法第273 條之1 第1 項、第284 條
    之1 、第299 條第1 項前段，毒品危害防制條例第10條第1
    項、第18條第1 項前段，刑法第11條、第47條第1 項，判決
    如主文。
本案經檢察官乙○○到庭執行職務。
中　　華　　民　　國　　96　　年　　1 　　月　　16　　日
                  刑事第二庭    法　官  李昆南
以上正本，係照原本作成，證明與原本無異。
如不服本判決，應於送達後10日內，向本院提出上訴狀。
中　　華　　民　　國　　96　　年　　1 　　月　　16　　日
                                書記官  黃美玲
附錄本判決論罪之法條：
毒品危害防制條例第10條第1項
施用第一級毒品者，處 6 月以上 5 年以下有期徒刑。
